<?xml version="1.0" encoding="UTF-8" standalone="yes"?>
<Wordlist>
    <Paradigm pdgId="1224170" lemma="паружаві+ць" tag="VTPNX">
        <Variant id="a" pravapis="A2008" lemma="паружаві+ць">
            <Slounik name="piskunou2012" idx="133653">{b}паружаві´ць{/b} {i}зак.{/i}, -жаўлю´, -жо´ві´ць /// v11{sup}5{/sup}</Slounik>
            <Form tag="0">паружаві+ць</Form>
            <Form tag="F1S">паружаўлю+</Form>
            <Form tag="F2S">паружо+віш</Form>
            <Form tag="F3S">паружо+віць</Form>
            <Form tag="F1P">паружо+вім</Form>
            <Form tag="F2P">паружо+віце</Form>
            <Form tag="F3P">паружо+вяць</Form>
            <Form tag="PMS">паружаві+ў</Form>
            <Form tag="PFS">паружаві+ла</Form>
            <Form tag="PNS">паружаві+ла</Form>
            <Form tag="PXP">паружаві+лі</Form>
            <Form tag="I2S">паружаві+</Form>
            <Form tag="I2P">паружаві+це</Form>
            <Form tag="PG">паружаві+ўшы</Form>
        </Variant>
    </Paradigm>
</Wordlist>
